最高法院民事裁定　　　　　　　　　 111年度台上字第1667號
上　訴　人　邱坤城
訴訟代理人　胡嘉雯律師
被 上訴 人　邱坤潭
訴訟代理人　曾能煜律師
上列當事人間請求所有權移轉登記事件，上訴人對於中華民國11
1年3月30日臺灣高等法院第二審判決（110年度上字第270號），
提起上訴，本院裁定如下：
    主  文
上訴駁回。
第三審訴訟費用由上訴人負擔。
    理  由
按上訴第三審法院，非以原判決違背法令為理由，不得為之。又
提起上訴，上訴狀內應記載上訴理由，表明原判決所違背之法令
及其具體內容，暨依訴訟資料合於該違背法令之具體事實，其依
民事訴訟法第469條之1規定提起上訴者，並應具體敘述為從事法
之續造、確保裁判之一致性或其他所涉及之法律見解具有原則上
重要性之理由。同法第467條、第470條第2 項定有明文。而依同
法第468 條規定，判決不適用法規或適用不當者，為違背法令；
依同法第469 條規定，判決有該條所列各款情形之一者，為當然
違背法令。是當事人提起上訴，如以同法第469 條所列各款情形
為理由時，其上訴狀或理由書應表明該判決有合於各該條款規定
情形之具體內容，及係依何訴訟資料合於該違背法令之具體事實
。如依同法第468 條規定，以原判決有不適用法規或適用法規不
當為理由時，其上訴狀或理由書應表明該判決所違背之法令條項
，有關司法院大法官解釋、憲法法庭裁判意旨，或成文法以外之
習慣或法理等及其具體內容，暨係依何訴訟資料合於該違背法令
之具體事實，並具體敘述為從事法之續造、確保裁判之一致性或
其他所涉及之法律見解具有原則上重要性之理由。上訴狀或理由
書如未依上述方法表明，或其所表明者與上開法條規定不合時，
即難認為已合法表明上訴理由，其上訴自非合法。本件上訴人對
於原判決提起上訴，雖以該判決違背法令為由，惟核其上訴理由
狀所載內容，係就原審取捨證據、認定事實及解釋契約之職權行
使所論斷：兩造及訴外人邱秀雄、邱坤定（下稱邱坤定等4 人）
為解決家族間之財產紛爭等事項，上訴人由其子即訴外人邱國榮
代理，被上訴人、邱坤定、邱秀雄親自到場，於民國104年11月1
1 日簽立協議書（下稱系爭協議書），邱國榮並未代理邱秀雄，
無雙方代理情事；系爭協議書約定被上訴人取得坐落新竹市○○
段第000、000、000、000、000 地號土地（下稱系爭土地）應有
部分各4分之1（下稱系爭約定），非基於上訴人之贈與，上訴人
無從撤銷贈與；邱坤定等4 人簽立系爭協議書時，已預期斯時地
上存有農舍之第000地號土地及該農舍之配合耕地即第000地號土
地之應有部分，待該農舍拆除後再行移轉，兩造不爭執該農舍業
已拆除，被上訴人依系爭約定請求上訴人將系爭土地應有部分各
4分之1移轉登記予伊，自無不合等情，指摘其為不當，並就原審
所為論斷，泛言未論斷或論斷違法，而未表明該判決所違背之法
令及其具體內容，暨依訴訟資料合於該違背法令之具體事實，並
具體敘述為從事法之續造、確保裁判之一致性或其他所涉及之法
律見解具有原則上重要性之理由，難認其已合法表明上訴理由。
依首揭說明，應認其上訴為不合法。
據上論結，本件上訴為不合法。依民事訴訟法第481條、第444條
第1項、第95條、第78條，裁定如主文。
中    華    民    國   111    年    6     月    30    日
                      最高法院民事第一庭
                          審判長法官  陳  國  禎  
                                法官  李  瑜  娟  
                                法官  王  本  源  
                                法官  高  榮  宏  
                                法官  鄭  純  惠  
本件正本證明與原本無異
                                      書  記  官
中    華    民    國   111    年    7     月    7     日